### **Dados do Profissional**

André Romário Pereira de Castro

LinkedIn: <a href="https://www.linkedin.com/in/andre-romario-dev/">https://www.linkedin.com/in/andre-romario-dev/</a>

GitHub: https://github.com/andreromariodev

Telefone: +55 (11) 98520-4317

Portfólio: <a href="https://andreromariodev.github.io/">https://andreromariodev.github.io/</a> (Com suporte a PWA)

E-mail: andreromario@live.com

# **Objetivo**

Atualmente moro na cidade de São Paulo, sou graduado em Sistemas para Internet, e atuo como desenvolvedor desde 2012, construindo uma carreira sólida em desenvolvimento web e mobile. Minha expertise abrange tecnologias de front-end, como JavaScript, React, Vue, e ambiente Node.js. Possuo maestria em habilidades utilizando o HTML e CSS.

Gosto de desenvolver sempre pensando em performance e qualidade do SEO das páginas além de sempre tentar aplicar as melhores metodologias de UX, assim criando experiências digitais centradas no usuário e de alto desempenho. Sou apaixonado por inovação e comprometido com as melhores práticas do mercado através do desenvolvimento de interfaces responsivas.

Meu objetivo é entregar soluções escaláveis e de alto impacto para o cliente em cada projeto no qual contribuo.

# Experiência profissional

#### Visie

Desenvolvedor Front-end

2019 - 2024

- Trabalhei no desenvolvimento de projetos de plataformas SAP utilizando tecnologias reativas como o Vue.js, React e React Native aplicando também os conceitos de SSR com Nuxt.js e Next.js.
- Fiz a arquitetura atômica de diversos componentes para reutilização nos projetos utilizando tecnologias como Styled Components e Tailwind para agilizar no desenvolvimento de estilos no front-end e TypeScript para melhor controle de qualidade do código.
- Desenvolvi temas customizados e de alta performance e otimizados de acordo com a necessidade do cliente para a plataforma WordPress utilizando algumas ferramentas de automação de código como o Gulp.js.
- Atuei na criação de aplicações mobile cross-platform com React Native.
- Criei páginas para e-commerce VTEX, com foco total na experiência do usuário.
- Atuei no desenvolvimento de uma plataforma e-commerce utilizando tecnologias como Python, Alpine.js e Nuxt.js.

- Atuei com integrações de API's REST e GraphQL, com análise e validação de endpoints através do Postman e Insomnia.
- Acompanhei o desenvolvimento de alguns testes unitários e fluxos end-to-end, além de configuração e otimização de pipelines CI/CD.
- Tive também a oportunidade de atuar com times ágeis participando ativamente dos rituais do Scrum para alinhamento e melhoria contínua dos produtos.
- Para versionamento de código dos projetos utilizei bastante os recursos do git, git flow e aprovação do código via pull requests em plataforma privada da corporação.

#### Inside Mídia

Desenvolvedor Full-stack 2017 - 2019

- Desenvolvi temas customizados e de alta performance e otimizados de acordo com a necessidade do cliente para a plataforma WordPress.
- Projetei e desenvolvi aplicações web dinâmicas e responsivas, utilizando tecnologias como PHP, Codelgniter, Gulp.is e Grunt.is
- Atuei com integrações de API's REST, com análise e validação de endpoints através do Postman.
- Tive também a oportunidade de atuar com times ágeis participando ativamente dos rituais do Scrum para alinhamento e melhoria contínua dos produtos.

#### SoulMkt

Programador 2014 - 2016

- Realizei o desenvolvimento e a manutenção e suporte de websites e lojas virtuais utilizando as plataformas Magento e Joomla
- Atuei em projetos que pude dominar as práticas de design responsivo, assegurando que os sites oferecessem experiências consistentes em dispositivos móveis e desktops.
- Utilizei tecnologias como HTML5, CSS3, JavaScript e plugins de jQuery, implementando interfaces interativas e modernas para atender às necessidades dos clientes.
- Trabalhei em soluções otimizadas para desempenho, focando na compatibilidade entre navegadores e na entrega de projetos visuais atraentes e eficientes.

### Convertty

Assistente de Programação (Anteriormente estágio em programação) 2012 - 2014

 Participei do desenvolvimento de websites, blogs e sistemas utilizando tecnologias PHP e o CMS WordPress, adquirindo experiência prática e aprimorando habilidades em desenvolvimento web.

- Auxiliei na configuração de temas e plugins, bem como na integração de funcionalidades personalizadas para atender às demandas dos projetos.
- Atuei no desenvolvimento de websites, blogs e sistemas utilizando tecnologias PHP, CMS WordPress e Bootstrap, colaborando na criação de soluções eficientes e funcionais.
- Contribuí para a implementação de layouts responsivos e compatíveis com diferentes dispositivos, além de realizar ajustes e melhorias em projetos existentes.

### **Education**

# Centro Universitário Descomplica

2021 - Pós-graduação em Projetos de Aplicativos Multiplataforma

#### Centro Universitário ENIAC

2016 - Graduação em Sistemas

### **ETEC Tiquatira**

2012 - Curso Técnico em Informática para Internet

### **Habilidades**

React, React Native, Vue, JavaScript, HTML5, CSS3, Node.js, PHP, SQL, WordPress, Git

## **Idiomas**

Inglês - Nível B1

Português - Nativo